【裁判字號】    95,訴,655
【裁判日期】    951122
【裁判案由】    毒品危害防制條例
【裁判全文】
臺灣士林地方法院刑事判決               95年度訴字第655號
公  訴  人  臺灣士林地方法院檢察署檢察官
被      告  甲○○
上列被告因違反毒品危害防制條例案件，經檢察官提起公訴（95
年度毒偵字第876 號），及移送併案審理（95年度毒偵字第1459
號），被告為有罪之陳述，本院合議庭裁定改行簡式審判程序，
並判決如下：
    主  文
甲○○連續施用第一級毒品，累犯，處有期徒刑壹年。扣案之海
洛因壹包（驗餘淨重零點零伍公克）沒收銷燬。
    事  實
一、甲○○前因施用第1 級毒品海洛因及第2 級毒品安非他命案
    件，經送觀察、勒戒後，認均無繼續施用毒品之傾向，由臺
    灣士林地方法院檢察署檢察官於民國88年6 月9 日以88年度
    偵字第4073號不起訴處分確定。又因施用第2 級毒品安非他
    命案件，經送觀察、勒戒後，認有繼續施用毒品之傾向，經
    臺灣板橋地方法院裁定送戒治處所施以強制戒治，嗣經裁定
    於89年12月29日停止戒治釋放出所，所餘戒治期間付保護管
    束，迄90年5 月25日保護管束期滿，未經撤銷視為強制戒治
    期滿執行完畢，並由臺灣板橋地方法院檢察署檢察官以89年
    度訴字第1188號判決處有期徒刑7 月確定，另因詐欺、竊盜
    等案件，分別經臺灣高等法院及本院判處有期徒刑1 年6 月
    及4 月確定，前開3 罪並經更定應執行刑為有期徒刑2 年2
    月，甫於93年6 月10日假釋期滿執行完畢。詎猶不知悛悔，
    復於前案強制戒治執行完畢釋放後5 年內，又基於施用第1
    級毒品海洛因之概括犯意，自95年4 月18日某時許至95年6
    月28日下午1 時許止，在其位於臺北市○○○路○ 段124 號
    3 樓之1 之住處，以將海洛因置於香煙內吸食之方式，約二
    星期一次，連續施用第1 級毒品海洛因多次，先於95年4 月
    19日下午1 時10分許，在臺北市大同區○○○路○ 段124 號
    前，因行跡可疑為警攔檢查獲，並扣得第1 級毒品海洛因1
    包（驗餘淨重0.05公克）；嗣於95年7 月1 日下午2 時40分
    許，為警採尿送驗後查獲。
二、案經臺北市政府警察局萬華分局報請臺灣士林地方法院檢察
    署檢察官偵查起訴及移送併案審理。
    理  由
一、前述犯罪事實，業據被告甲○○於本院準備程序及審理時供
    認不諱（見95年9 月20日準備程序筆錄及95年11月8 日審判
    筆錄），又被告2 次為警查獲時，經採集其尿液送檢驗結果
    ，均呈鴉片類陽性反應，有臺灣檢驗科技股份有限公司95年
    5 月5 日編號CH/2006/41143 號、95年7 月18日編號CH/200
    6/70081 號濫用藥物尿液檢驗報告可稽，復有95年4 月19日
    查獲之海洛因1 包可資佐證，而扣案之白粉1 包（驗餘淨重
    0.05公克），為查獲之第1 級毒品，亦有法務部調查局95年
    5 月25日調科壹字第040004346 號鑑定通知書在卷可憑，足
    證被告自白與事實相符。本件事證明確，被告施用毒品海洛
    因犯行堪以認定。
二、按犯毒品危害防制條例第10條之施用毒品罪者，檢察官應聲
    請法院裁定令被告入勒戒處所觀察、勒戒。觀察、勒戒後，
    檢察官依據勒戒處所之陳報，認受觀察、勒戒人無繼續施用
    毒品傾向者，應即釋放，並為不起訴處分；認受觀察、勒戒
    人有繼續施用毒品傾向者，檢察官應聲請法院裁定令入戒治
    處所施以強制戒治。經觀察、勒戒或強制戒治執行完畢釋放
    後，五年內再犯毒品危害防制條例第10條之罪者，檢察官或
    少年法院應依法追訴或裁定交付審理，毒品危害防制條例第
    20條第1 項、第2 項、第23條第2 項分別定有明文。查被告
    前因施用毒品案件，經臺灣板橋地方法院裁定送戒治處所施
    以強制戒治，嗣經裁定於89年12月29日停止戒治釋放出所，
    所餘戒治期間付保護管束，迄90年5 月25日保護管束期滿，
    未經撤銷視為強制戒治期滿執行完畢，並由臺灣板橋地方法
    院檢察署檢察官以89年度毒偵字第748 號提起公訴，經臺灣
    板橋地方法院以89年度訴字第1188號判決處有期徒刑7 月確
    定，有刑案資料查註紀錄表、臺灣士林地方法院檢察署88年
    度偵字第4073號不起訴處分書、臺灣板橋地方法院檢察署89
    年度毒偵字第748 號起訴書及法務部全國檢察官線上查詢刑
    案人犯在監所最新資料報表各1 份在卷可稽，被告於強制戒
    治執行完畢釋放後，5 年內再犯毒品危害防制條例第10條之
    罪，經檢察官提起公訴，本院應予審理。再按海洛因係毒品
    危害防制條例第2 條第2 項第1 款所稱之第1 級毒品。核被
    告施用海洛因之行為，係犯毒品危害防制條例第10條第1 項
    之施用第1 級毒品罪。被告持有海洛因進而施用，其持有海
    洛因之低度行為應為施用海洛因之高度行為所吸收，不另論
    罪。被告行為後，刑法第56條連續犯之規定，業於94年2 月
    2 日修正公布刪除，並於95年7 月1 日施行，則被告之犯行
    ，因行為後新法業已刪除連續犯之規定，此刪除雖非犯罪構
    成要件之變更，但顯已影響行為人刑罰之法律效果，自屬法
    律有變更，依新法第2 條第1 項規定，比較新舊法結果，仍
    應適用較有利於被告之行為時法律即舊法論以連續犯（最高
    法院95年第8 次刑事庭會議決議參照）。公訴人移送併案審
    理被告於95年6 月28日施用海洛因犯行部分，雖未經起訴，
    惟與起訴被告施用海洛因部分，有連續犯之裁判上一罪關係
    ，為起訴效力所及，本院自得併予審理。被告先後多次施用
    海洛因之犯行，時間緊接，所犯罪名相同，顯係基於概括犯
    意為之，為連續犯，應依刑法第56條之規定論以一罪，並加
    重其刑。又被告前因施用毒品案件，經臺灣板橋地方法院以
    89年度訴字第11 88 號判決處有期徒刑7 月確定，另因詐欺
    、竊盜等案件，分別經臺灣高等法院及本院判處有期徒刑1
    年6 月及4 月確定，前開3 罪並經更定應執行刑為有期徒刑
    2 年2 月，並於93年6 月10日假釋期滿執行完畢，有臺灣高
    等法院被告前案紀錄表附卷可參，其於有期徒刑執行完畢5
    年內，再犯有期徒以上刑之本罪，為累犯，不論依修正前之
    刑法第47條，或修正後之刑法第47條第1 項之規定，均構成
    累犯，經比較新舊法，新法對被告並無有利情形，應依新刑
    法第2 條第1 項前段規定，適用修正前之刑法第47條之規定
    論以累犯，並遞予加重其刑。爰審酌被告有多次施用毒品前
    科，素行不佳，犯罪戕害自己身心健康，與犯罪後供認犯行
    等一切情狀，量處有期徒刑1 年。
三、扣案之海洛因1 包（驗餘淨重0.05公克），係查獲之第1 級
    毒品，不問屬於被告與否，應依毒品危害防制條例第18條第
    1 項前段之規定宣告沒收銷燬。
據上論斷，應依刑事訴訟法第299 條第1 項前段、第273 條之1
第1 項，毒品危害防制條例第10條第1 項、第18條第1 項前段，
刑法第2 條第1 項前段、第11條，修法前刑法第56條、第47條，
判決如主文。
本案經檢察官高俊申到庭執行職務。
中    華    民    國    95    年    11    月    22    日
                  刑事第三庭法  官  周明鴻
以上正本證明與原本無異。
如不服本判決，應於判決送達後10日內，向本院提出上訴狀。
                            書記官  丁梅芬
中    華    民    國    95    年    11    月    27  日
論罪法條：
毒品危害防制條例第10條
施用第一級毒品者，處6 月以上5 年以下有期徒刑。
施用第二級毒品者，處3 年以下有期徒刑。


司法院資訊處製作；財團法人民間司法改革基金會備份。
